【裁判字號】    97,台上,1354
【裁判日期】    970327
【裁判案由】    違反毒品危害防制條例
【裁判全文】
最高法院刑事判決            九十七年度台上字第一三五四號
上  訴  人  甲○○
上列上訴人因違反毒品危害防制條例案件，不服台灣高等法院台
中分院中華民國九十七年一月九日第二審判決（九十六年度上訴
字第三一三六號，起訴案號：台灣台中地方法院檢察署九十六年
度毒偵字第三四八八號），提起上訴，本院判決如下：
    主  文
上訴駁回。
    理  由
按刑事訴訟法第三百七十七條規定，上訴於第三審法院，非以判
決違背法令為理由，不得為之。是提起第三審上訴，應以原判決
違背法令為理由，係屬法定要件。如果上訴理由書狀並未指摘原
判決有何違法，自應認其上訴為違背法律上之程式，予以駁回。
本件上訴人甲○○上訴意旨略以：上訴人經檢察官曉以大義，多
方配合，供出販毒者為徐富雄，並經台中市政府警察局第四分局
追捕到案，檢察官因而同意將台灣台中地方法院檢察署九十六年
毒偵字第四００二、四０八０、四四一五號之犯罪事實，以集合
犯原則合併向第一審法院求處有期徒刑一年一月，讓上訴人有反
省自新之機會，經第一審法院判處有期徒刑一年在案。該案判決
刑度與檢察官求刑僅相差一個月，檢察官竟然不服提起上訴，原
審亦將上開各案分開，將上訴人民國九十六年四月十六日之犯行
判處罪刑，其餘之犯行均另行發回台灣台中地方法院檢察署再予
偵查判刑，自非公正、公平等語。
惟查原判決認定上訴人有原判決事實欄所載施用第一級毒品海洛
因之犯行，已詳細敘明所憑之證據及認定之理由。並說明檢察官
起訴另認上訴人自九十五年五月一日某時起至九十六年四月十六
日回溯四日內某時前有多次施用海洛因犯行部分，不能證明上訴
人犯罪，惟因檢察官係就此部分與上開有罪部分依集合犯一罪關
係起訴，不另為無罪諭知。檢察官另就上訴人自九十六年五月間
起至同年七月二十三日止施用海洛因犯行，與本件有集合犯關係
而移送併案審理，惟因施用毒品犯行並非集合犯，不能併辦等情
。因而撤銷第一審依集合犯論處上訴人施用第一級毒品罪刑之不
當判決，改判論處上訴人施用第一級毒品罪刑（累犯）。所為論
斷，俱有卷內證據資料可資覆按，並無違反經驗法則或論理法則
，或其他違背法令情事。上訴意旨並未依據卷內訴訟資料具體指
摘原判決有何違背法令情事，徒以原判決未將上訴人事後另行觸
犯之施用第一級毒品犯行依集合犯論以一罪，未給予自新機會為
由，任意指摘原判決不當，核與法律規定得為第三審上訴理由之
違法情形，不相適合。又犯施用毒品罪，供出毒品來源，因而破
獲者，依毒品危害防制條例第十七條規定雖得減輕其刑，然是否
依據上開規定減輕其刑，事實審法院仍有依據個案具體情節審酌
裁量之職權。另事實審法院並無蒐集證據之義務，法院應於審判
期日調查之證據，係指該證據在客觀上為法院認定事實及適用法
律之基礎者而言，且其調查之範圍亦應以第二審審判中案內所存
在之一切證據為限，並不包括蒐集證據在內，案內所不存在之證
據，事實審法院並無為發見真實，應依職權從各方面詳加調查之
必要，亦無從就卷內所不存在之證據資料予以審酌。經查本件全
卷並無任何足以證明上訴人供出其毒品來源係出於徐富雄，並因
而破獲之具體訴訟資料存在，原審因而未予審酌上訴人是否符合
毒品危害防制條例第十七條所定情形，亦未予以減輕其刑，揆諸
上揭說明，亦無違法可言。綜上，本件上訴違背法律上之程式，
應予駁回。
據上論結，應依刑事訴訟法第三百九十五條前段，判決如主文。
中    華    民    國  九十七  年    三    月  二十七  日
                      最高法院刑事第六庭
                          審判長法官  陳  正  庸
                                法官  賴  忠  星
                                法官  林  秀  夫
                                法官  宋      祺
                                法官  陳  祐  治
      本件正本證明與原本無異
                                      書  記  官
中    華    民    國  九十七  年    四    月    一    日
                                                      Ｋ


司法院資訊處製作；財團法人民間司法改革基金會備份。
